---
title: "Solution"
author: "Yuri Kulchisky"
date: "30.03.2015"
output:
  html_document: default
  pdf_document:
    includes:
      in_header: mystyles.sty
    keep_tex: yes
    latex_engine: xelatex
---

Подгружаем библиотеки

```{r,libraries}
library(dplyr,timeSeries)
library(timeSeries)
library(TTR)
library(lubridate)
library(zoo)
library(xts)
```

Получаем данные.
```{r}
setwd("~/OneDrive/Documents/Work")
load("wti.brent.RData")
```
Выгружаем данные по ценам на фьючерсы.
```{r}
brent <- select(brent.dataset,time,close)
wti <- select(wti.dataset,time,close)
```
Конвертируем их в xts-формат.
```{r}
brent1 <- xts(brent$close, order.by=as.POSIXct(strptime(brent$time,"%Y-%m-%dT%H:%M:%S.000")))
wti1 <- xts(wti$close, order.by=as.POSIXct(strptime(wti$time,"%Y-%m-%dT%H:%M:%S.000")))
```
Обрежем снизу и сверху общие для рядов NA и переведем данные в поминутные.
```{r}
lft <- max(time(first(wti1)),time(first(brent1)))
rht <- min(time(last(wti1)),time(last(brent1)))

brent2 <- brent1[time(brent1) %in% seq(lft,rht,by=60)]
wti2 <- wti1[time(wti1) %in% seq(lft,rht,by=60)]
```
Сведем данные в один ряд.
```{r}
tickDataRaw <- as.xts(merge(brent2,wti2))
```
Удалим рабочие дни из данных, после чего аппроксимируем NA и установим имена для колонок.
```{r}
tickDataRaw_Work <- tickDataRaw[wday(time(tickDataRaw))<=5]
tickData <- na.approx(tickDataRaw_Work)
```
Покажем, как работает аппроксимация (были только данные, обозначенные красным).
```{r}
par(col="blue",lwd=1)
plot(tickData["2014-09-22"]$wti)
par(col="red",lwd=2)
lines(tickDataRaw_Work["2014-09-22"]$wti)
```
Продолжим.
```{r}
tickData <- tickData[time(tickData)<="2015-03-23 21:14:00"] # Потом объясним
colnames(tickData) <- c("brent","wti")
head(tickData)
```
Создадим ряд с отношением цен.
```{r}
r <- tickData$brent/tickData$wti
```
Нормализуем ряд с использованием скользящего среднего и стандартного отклонения с периодом, равным 10.
```{r}
mvPeriod <- 10
r0 <- (r-EMA(r,n=mvPeriod))/runSD(r,n=mvPeriod)
plot(r0[1:300],type="l")
```
Установим фиксированную границу, после которой будет создаваться сигнал на открытие/закрытие позиции. Сигнал, равный 1, будет означать, что мы должны купить или держать лонг-позицию по фьючерсу на Brent, сигнал, равный -1 -- наоборот, а нулевой сигнал будет соответствовать закрытию или отсутствию открытой позиции.
```{r}
thrhd <- 0.8
sellSig <- -as.integer(r0>thrhd)
buySig <- as.integer(r0< -thrhd)
sig <- sellSig+buySig
sigInTime <- xts(data.frame(signal=sig), order.by=time(tickData))
```
Объединим данные по ценам и сигналы.
```{r}
tradeData <- merge(tickData,sigInTime)
```
Напишем функцию, которая на основании двух дней будет считать доходность второго дня по отношению к первому.
```{r}
func2 <- function(day0,day1){
  day <- day1
  day0Book <- as.numeric(day0$wti)*as.numeric(day0$pos1)+
    as.numeric(day0$brent)*as.numeric(day0$pos2)
  day1Book <- as.numeric(day1$wti)*as.numeric(day0$pos1)+
    as.numeric(day1$brent)*as.numeric(day0$pos2)
  day$ret <- day1Book-day0Book
  if (as.numeric(day1$signal)==as.numeric(day0$signal)) {
    day$pos1 <- as.numeric(day0$pos1)
    day$pos2 <- as.numeric(day0$pos2)
  } else
  if (as.numeric(day0$signal)-as.numeric(day1$signal)==2) {
      day$pos1 <- day1Book/as.numeric(day1$signal*day1$brent)
      day$pos2 <- -day1Book/as.numeric(day1$signal*day1$wti)
    } else
  if (abs(as.numeric(day1$signal))==1) {
    day$pos1 <- 1/as.numeric(day1$signal*day1$brent)
    day$pos2 <- -1/as.numeric(day1$signal*day1$wti)
  }
  return(day)
}
```
Теперь создадим табличку исходных данных:
```{r}
myData <- tradeData
myData$pos1 <- 0; myData$pos2 <- 0; myData$return <- 0;
myData <- na.omit(myData)
head(myData,20)
```
Преобразуем ее в список для работы функции Reduce.
```{r,toList}
#ldf2 <- lapply(as.list(1:dim(myData)[1]), function(x) myData[x[1],])
```
Применим функцию Reduce(), которая преобразует наш ряд, заменив в нем доходности с нулевых на реальные.
```{r}
#tvr2 <- Reduce(func2,ldf2,accumulate=TRUE)
```
Выделим из нее доходности
```{r}
#tvr3 <- sapply(tvr2,function(x) as.numeric(x$ret))
```
Вычислим общую доходность
```{r}
#Reduce(function(x,y) {(1+x)*(1+y)-1},tvr3)
```

В итоге пока что все не слишком хорошо.
